# 单项在建工程已完工尚未取得验收证明转固时点判断

提问人：陈小霖 3232 时间：2020-04-14 08:05:15
各位老师，想请教一下，对于单项建筑工程，比如办公楼的建造，到年底了如果工程进度已经达到100%，但是发包方尚未验收，未取得验收单，还没有交付使用。此时该在建工程是否应该转固，还是说等待取得验收单或者实际占用后再转固。哪种更为合适一些。

回答人：chenyiwei
建议取得验收单或者实际占用后再转固。但对于已发生的在建工程成本应足额预计，对于已形成现时义务的应付工程款也要确保足额反映。